臺灣高等法院民事判決
109年度重上字第545號
上  訴  人  彭于真  
訴訟代理人  林瑞珠律師
被  上訴人  林奕成  
訴訟代理人  林傳源律師
上列當事人間請求確認債權不存在等事件，上訴人對於中華民國
109年5月29日臺灣桃園地方法院第一審判決（108年度訴字第767
號）提起上訴，本院於110年1月5日言詞辯論終結，判決如下：
    主      文
原判決關於撤銷兩造間法律行為及命上訴人回復登記部分，暨訴
訟費用之裁判（除確定部分外）均廢棄。
上開廢棄部分，被上訴人在第一審備位之訴駁回。
兩造於民國一０七年一月八日簽立之和解書第三條關於被上訴人
同意將如附表所示房地過戶與上訴人之給付部分，應減輕為：由
被上訴人給付新臺幣參拾萬元予上訴人。
上訴人應於被上訴人給付新臺幣參拾萬元之同時，將前項房地所
有權移轉登記予被上訴人。
第一審（除確定部分外）、第二審訴訟費用，由上訴人負擔百分
之九十七，餘由被上訴人負擔。
    事實及理由
按第二審訴之變更或追加，非經他造同意不得為之，但擴張或
　減縮應受判決事項之聲明者，不在此限，民事訴訟法第446條
　第1項、第255條第1項第3款定有明文。查被上訴人於原審主張
  ：伊於民國107年1月8日與上訴人簽立和解書（下稱系爭和解
  書），於第3條、第5條依序約定伊同意將名下門牌：新北市○○
  區○○路000號0樓之0房屋（包含不得分離移轉之基地應有部分
  ，下合稱系爭房地）過戶給上訴人（下稱系爭房產過戶約定）
  ，及將合浦刀切麵食館（營業地址：桃園市○○○街0號0樓，下
  稱系爭麵館）負責人變更為上訴人（下稱系爭負責人變更約定
  ）作為賠償，且已依約履行。惟系爭房產過戶約定乃伊受上訴
  人之詐欺，或其乘伊之急迫、輕率、無經驗所為，故先位依民
  法第92條第1項規定撤銷系爭和解書之意思表示，請求確認系
  爭房產過戶約定之法律關係不存在，及上訴人應塗銷系爭房地
  於107年1月9日所為之所有權移轉登記（下稱系爭房地所有權
  移轉登記）；備位及再備位均依民法第74條、第179條等規定
  ，請求撤銷兩造間所為系爭房產過戶約定之法律行為或減輕給
  付，及備位請求上訴人將系爭房地所有權移轉登記予以塗銷、
  再備位請求上訴人應將系爭房地所有權移轉登記予伊。原審依
  民法第74條規定，判決兩造間所為系爭房產過戶約定之法律關
  係應予撤銷，及命上訴人應將系爭房地所有權移轉登記予以塗
  銷，駁回被上訴人先位之訴（上訴人對於其受敗訴判決〈即備
  位之訴〉部分不服，提起上訴，被上訴人所提再備位之訴部分
  ，應隨同移審繫屬於本院。另被上訴人於原審受不利判決〈即
  先位之訴〉部分，未據其聲明不服，已告確定，不在本院審理
  範圍，下不贅述）。嗣被上訴人於本院依序變更其於原審所為
  備位、再備位聲明為：請求撤銷兩造間所為系爭房產過戶約定
  之法律行為，及上訴人應將系爭房地所有權移轉登記予伊、請
  求減輕兩造間系爭房產過戶約定之法律行為為給付新臺幣（下
  同）30萬元，及上訴人應於伊給付30萬元之同時，將系爭房地
  所有權移轉登記予被上訴人（見本院卷㈠第415至416頁），依
  首揭規定，應予准許，合先敘明。
被上訴人主張：兩造原為夫妻關係，伊於婚姻關係存續中之107
  年1月8日上午與訴外人王思佳商談保險事宜時因感到身體不適
  ，遂至新北市○○區○○路000巷00號愛莉亞汽車旅館稍事休息，
  嗣兩人欲離去時，突遭上訴人協同多名徵信社人員圍堵、拍照
  ，揚言通知伊家人到場，對伊提告，並將訴諸媒體，如和解即
  可圓滿落幕，維持婚姻，致伊因急迫、輕率或無經驗，而同意
  其要求之損害賠償，並前往新北市政府警察局三峽分局三峽派
  出所（下稱三峽派出所）簽立系爭和解書，於第3條、第5條依
  序約定：伊同意於同年月9日將系爭房產過戶與上訴人，及同
  意變更系爭麵館之負責人為上訴人（即系爭房產過戶約定、系
  爭負責人變更約定，合稱系爭約定）。伊雖已依約履行，惟前
  者房地價值1,200萬元、後者麵館之經營權價值逾百萬元，且
  王思佳亦對上訴人另為金錢賠償，故系爭約定賠償之價值過高
  ，顯失公平，應將系爭房地過戶約定部分予以撤銷，或將該部
  分減輕為由伊賠償上訴人30萬元始屬公允等情。爰依民法第74
  條、第179條等規定，備位求為撤銷兩造間系爭房產過戶約定
  之法律行為，及命上訴人將系爭房地所有權移轉登記予伊；再
  備位求為將兩造間關於系爭房產過戶約定之給付
　，減輕為：由伊給付上訴人30萬元，及命上訴人應於伊給付30
  萬元之同時，將系爭房地所有權移轉登記予伊之判決（原審就
  前開備位之訴部分為被上訴人勝訴之判決，上訴人不服，提起
  上訴。另被上訴人所提再備位之訴應隨同移審，業如前述）。
  答辯聲明：上訴駁回。
上訴人則以：伊於事發當日上午協同徵信社人員到場確認被上
  訴人與王思佳同赴旅館共處一室時，其二人均承認當日有通姦
  行為（下稱系爭通姦行為），事後卻翻異前詞加以否認，斯時
  到場之徵信人員僅有4、5名，報警後於同日上午11時30分許員
  警到場，並至下午2時40分許另赴派出所時，均全程在場，兩
  造簽約時亦有律師在場，被上訴人係經相當時間考量後始與伊
  簽立系爭和解書，並於事後履約，伊無乘被上訴人之急迫、輕
  率或無經驗，而使其同意為前述房產過戶及麵館負責人變更情
  事。兩造俱無處理此類糾紛之經驗，且被上訴人早年曾任職多
  家公司擔任經理級職務，具有相當社會經驗及地位，伊婚後為
  被上訴人及家庭付出，被上訴人棄家庭於不顧與王思佳為系爭
  通姦行為，致伊精神上受有極大痛苦。又系爭麵館原為兩造婚
  後共同出資經營，被上訴人因辦理負責人變更而移轉經營權之
  價值有限，且系爭房地為兩造婚後買入，當初以680萬元購入
  時，伊亦以個人婚前財產支付價金逾500萬元，故系爭二項約
  定財產價值應無過高，而顯失公平情事等語，資為抗辯。上訴
  聲明：㈠原判決不利於上訴人部分廢棄。㈡上開廢棄部分，被上
  訴人在第一審之訴駁回。答辯聲明：被上訴人再備位之訴駁回
  。
查兩造原為夫妻關係，108年7月間離婚。被上訴人於婚姻關係
  存續中之107年1月8日上午9時30分許與王思佳同赴汽車旅館，
  當日近中午欲行離去時，上訴人協同徵信社人員到場，嗣兩造
  及王思佳於同日下午在三峽派出所內簽立系爭和解書，被上訴
  人同意就其與王思佳「當日」在汽車旅館發生之事為系爭約定
  ，另王思佳則於同約第6條同意就此事賠償上訴人精神慰撫金3
  00萬元（王思佳已如數付清，嗣另以上訴人為對造，訴請原法
  院108年度訴字第202號、本院109年度上字第168號〈下稱另案〉
  減輕給付為30萬元及請求返還該減輕後所生之差額款270萬元
  ，並獲勝訴判決，上訴人不服，現上訴三審審理中）；被上訴
  人於107年1月9日已將系爭麵館負責人變更為上訴人，及於同
  年月17日以夫妻贈與為由將系爭房地過戶與上訴人等情
　，為兩造所不爭（見本院卷㈠第86、108至109頁），並有系爭
  和解書、系爭房地登記謄本、系爭麵館商號（獨資）變更登記
  資料、戶籍謄本，及另案一、二審判決在卷可稽（見原審調解
  卷第22至27、97頁、原審卷㈡第146至155、582至590頁、本院
  卷㈠第37至44頁）。被上訴人主張：伊因與王思佳商談保險事
  宜時突感到身體不適，二人始至汽車旅館稍事休息，並無通姦
  行為乙節，為上訴人所否認，並以：伊於是日協同徵信社人員
  到場時，被上訴人與王思佳均承認二人有為性行為等語置辯。
  觀諸系爭和解書前言記載：被上訴人與王思佳二人係因於107
  年1月8日上午9點30分進入愛莉亞汽車旅館（房號000）從事性
  行為而違反通姦罪，故與上訴人三方簽訂系爭和解書等語明確
　，且被上訴人自陳曾留學國外，具財務專長並曾任總經理等職
  務；王思佳則為五專畢業，任職醫院多年（見本院卷㈠第116
　、41頁），足見渠等均有相當智識，自理解上揭和解書所載文
  義，未曾異議而同意簽署，堪認被上訴人當日確有與王思佳發
  生性行為。至於臺灣新北地方檢察署（下稱新北地檢）檢察官
  前以107年度偵字第22613號起訴書就被上訴人與王思佳涉犯通
  姦罪嫌提起公訴時，雖未載及被上訴人與王思佳二人於事發當
  日亦有通姦行為（見原審卷㈡第18至21頁），然其起訴事實並
  不生拘束本件民事訴訟之效力，是被上訴人主張伊於當日僅有
  與王思佳同赴汽車旅館休息之越矩行為云云，並無足採。
按法律行為，係乘他人之急迫、輕率或無經驗，使其為財產上
  之給付或為給付之約定，依當時情形顯失公平者，法院得因利
  害關係人之聲請，撤銷其法律行為或減輕其給付。民法第74條
  第1項定有明文。所稱急迫，係指緊急迫切之情狀。所稱輕率
  ，係指行為人對於其行為之結果，因不注意或未熟慮，不知其
  對於自己之意義而言。所稱無經驗，指欠缺一般生活經驗或交
  易經驗而言，非指欠缺特定領域或行業之知識。該條規定乃因
  法律行為之作成，應本諸當事人健全之自主意思。表意人若處
  於急迫之情勢，將陷於意志薄弱之窘境；缺乏經驗、判斷力，
  則無法衡量己身之利害關係，於此情形所為意思表示，難期健
  全無瑕疵，為保護表意人，故予其聲請法院減輕給付義務之權
  利，以期事理之平。而此項聲請權於一切雙務契約皆有適用，
  和解契約雖因雙方當事人互相讓步而成立，任一方所受之不利
  益均屬其讓步之結果，不能據為撤銷之理由。然和解成立之過
  程，如有上開法條所定之情事，債務人仍得請求減輕其依和解
  所負之給付義務。經查：
㈠被上訴人與王思佳於事發當日將離去汽車旅館之際，突遭上訴
  人協同多名徵信社人員圍堵、拍照，揚言對被上訴人提告，並
  當場報警處理等情，有錄影光碟、兩造各自提出之譯文，及證
  人即三峽分局處理員警楊朝鈞於另案所為：當天是由伊及另一
  名員警到場處理，上訴人表示被上訴人與王思佳二人於當日上
  午9點半左右進入汽車旅館，並發生性行為，後來他們三方表
  示願意先談和解，再協同至派出所簽立和解書之證詞在卷可按
  （見原審卷㈠第227至235、237至239、321至337頁、卷㈡第68至
  73、24至30頁）。被上訴人雖主張：上訴人斯時尚限制伊行動
  自由，揚言訴諸媒體，並表示如果和解即可圓滿落幕，兩造繼
  續維持婚姻云云，為上訴人所否認，且觀被上訴人所提譯文（
  見原審卷㈠第321至337頁），僅見上訴人於過程中曾表示仍深
  愛被上訴人，現在不要離婚等詞；另證人王思佳於原審證稱
　：當時上訴人表示傾家蕩產也要對伊提告，並有人在旁錄影，
  揚言要請伊先生到場處理及通知媒體，要求伊要賠償300萬元
　，但前開對話期間，伊在樓上，被上訴人在樓下，後來他們說
  要到派出所簽和解書，有位自稱律師的人於所內拿出筆電擬和
  解內容，再印出來給伊等簽，當時伊只注意伊如果同意和解，
  上訴人不會再對伊提告及找伊麻煩，沒有注意兩造和解內容是
  如何談的，也沒有聽到上訴人有無表示被上訴人如願和解，就
  不會和他離婚這件事等語（見原審卷㈠第246至249頁）；證人
  許世明（即徵信社人員）亦於新北地檢107年度偵字第22613號
　、臺灣新北地方法院108年度易字第922號妨害家庭刑案中證述
　：當日被上訴人是先和上訴人單獨在1樓談一段時間，談好條
  件後，上訴人再跟王思佳談，最後才一起到派出所寫下和解內
  容，他們夫妻在1樓談時王思佳是在2樓，伊為了縮短時間，有
  先跟王思佳談，並於1、2樓兩邊跑，後來才請上訴人上來與王
  思佳直接對談等語（見原審卷㈡第358至359、384至386頁），
  均不足以證明被上訴人於事發當日之行動自由已遭不法剝奪或
  限制，及上訴人有直接向被上訴人表示要訴諸媒體，及以維持
  兩造婚姻為和談基礎等情事，是被上訴人此部分主張，尚無可
  採。
㈡又系爭房產過戶約定及負責人變更約定，係被上訴人與王思佳
  汽車旅館為性行為後，二人欲離去汽車旅館之際，突遭上訴人
  協同多名徵信社人員圍堵、拍照，上訴人除揚言提告外，並當
  場報警處理，於警員到場後，復使被上訴人、王思佳二人分處
  1、2樓，各自孤立，再分別協商其個人之和解條件，談定後，
  才一起至派出所做成書面和解，業如前述。被上訴人因於當日
  與王思佳為性行為（斯時通姦罪尚未除罪）而同意賠償，固合
  於事理。惟本院審酌上訴人於另案自承伊當日協同4、5名徵信
  社人員到場（見本院卷㈠第40頁），且上訴人於過程中情緒激
  動，要求被上訴人與王思佳二人下車，揚言傾家蕩產也要對渠
  等提告，隨後打電話報警，並由徵信社人員負責錄影，而被上
  訴人於事發後商議和解條件時僅有一人，無親友陪同在場，其
  無相關法律專業知識與經驗，且與王思佳俱屬有配偶之人，上
  訴人揚言對被上訴人及王思佳提告，擴大事端等情，則被上訴
  人主張：上訴人方面斯時到場者眾、對伊緊迫盯人，且不斷出
  言叫囂，伊未能尋求法律專業人士意見以審慎評估上訴人所要
  求之和解條件，客觀上孤立無援而心生畏佈，意思形成之過程
  受到相當壓迫，已影響其自主形成意思之健全，致未能妥善衡
  量己身之利害關係，斯時乃處於急迫、輕率、無經驗之狀態等
  語，應屬可採。又兩造於91年8月間結婚、108年7月間離婚（
  見原審卷調解卷第97頁、原審卷㈠第255頁），上訴人於婚姻關
  係存續中之98、99年間以買賣為由，陸續登記取得門牌：新北
  市○○區○○路00號00樓、桃園市○○區○○○街0號兩戶房地；被上訴
  人則於96年間以同事由登記取得系爭房地，及於100年1月間以
  其名義獨資設立系爭麵館營生，別無其他不動產或車輛等情，
  有前述房地登記謄本、商號資料，及兩造103至107年度財產所
  得調件明細可稽（見原審卷㈡第318至338、588頁、卷㈢第19頁
  、本院卷㈠第45至77頁）。而系爭房地於事發時約價值1,200萬
  元，系爭麵館則為兩造共同經營，每月營收約2、30萬元，事
  發時之有形資產價值28萬2,952元（即兩造各14萬1,476元），
  為兩造所不爭執（見本院卷㈠第109、326至327頁），足見被上
  訴人於系爭和解書第3條、第5條中承諾過戶予上訴人之系爭房
  產所有權及以變更負責人方式而移轉之麵館資產價值，做為當
  日被上訴人與王思佳為通姦行為而侵害上訴人配偶權之損害賠
  償（兩造均不爭執系爭和解書僅就被上訴人與王思佳當日之行
  為為賠償約定，不及於其二人其他通姦行為，見本院卷㈠第86
  、108至109頁），甚至於同約第4條中約定日後兩造如離婚時
  被上訴人要放棄對於上訴人之夫妻財產請求權（此部分被上訴
  人已另案向臺灣新北地方法院提起夫妻剩餘財產給付訴訟），
  顯逾被上訴人財產能力之合理負荷。且被上訴人係於事發後短
  短數小時內即倉促決定與上訴人和解，同意於翌日即將房產過
  戶及變更系爭麵館之負責人登記，亦見其約定應為履約時間之
  倉促，則被上訴人主張：上訴人係乘伊事發時處於急迫、輕率
  、無經驗之狀態下，使伊承諾給付上訴人為前述財產上給付等
  語，亦屬有據。上訴人雖稱兩造簽約時有律師在場，被上訴人
  當日係經相當時間考量後始與伊簽立系爭和解書，伊並無乘被
  上訴人之急迫、輕率或無經驗，使其同意為財產給付之事云云
  ，惟未舉證以實其說，且為被上訴人所否認，自難採為有利於
  上訴人之認定。至被上訴人另提出其自行委託鑑價公司製作之
  鑑價報告（見本院卷㈡第5至110頁），主張本件因變更負責人
  而移轉系爭麵館經營權之價值，尚有無形資產逾百萬元云云，
  惟被上訴人自承該麵館為加盟之小吃店，店內供應之食材均自
  加盟總店進料，部分為成品（小菜），部分為半成品（麵食）
  ，後者員工均可自行烹煮，僅初始加盟時受訓之人為被上訴人
  （見本院卷㈠第250頁），足見其未執有或同時移轉自有獨門配
  方或煮法，且同類小吃店經營者眾，實難認其尚有移轉所稱無
  形資產予上訴人，故被上訴人此部分主張，則無可採。
㈢再者，被上訴人明知其與王思佳俱屬已婚人士，與上訴人結髮
  逾16年並育有一子，仍於事發當日違反其應負之夫妻忠誠義務
  與王思佳通姦，而破壞兩造婚姻之信賴及家庭之穩定，及干擾
  或妨害二人婚姻共同生活之圓滿、安全及幸福，自屬侵害上訴
  人基於配偶關係應受保護之身分法益（即配偶權）。是上訴人
  於事發時目睹被上訴人與王思佳同赴汽車旅館，渠等坦承當日
  曾為通姦行為，足見上訴人之精神上確因此受有重大之痛苦，
  其要求被上訴人賠償非財產上損害（即精神慰撫金），核屬有
  據。惟審酌兩造前述婚姻、財產狀況，及上訴人於另案自承碩
  士肄業、從事社工及輔導工作，收入不固定，被上訴人則於本
  件自陳曾留學國外，具財務專長並曾任總經理等職務，另王思
  佳已因本件通姦行為而應賠償上訴人至少30萬元確定等情狀，
  堪認被上訴人就其與王思佳於事發當日通姦乙事，約定其應單
  獨賠償上訴人之財產給付即將斯時價值1,200萬元之系爭房產
  過戶與上訴人，及以變更負責人方式讓與上訴人就系爭麵館得
  主張之資產價值14萬1,476元，衡情顯屬過高，而難謂公允；
  但僅由被上訴人讓與前述麵館之經營權作為是日行為之賠償，
  亦有嫌不足，是除該項給付外，應由被上訴人再給付上訴人30
  萬元之賠償金為適當。至於上訴人辯稱：兩造於96年間以680
  萬元購入系爭房地時，伊亦以個人財產支付價金逾500萬元，
  伊並未因此取得龐大利益云云，惟兩造結婚、同財共居多年，
  彼此之金錢混用所在難免，且上訴人婚後另於98、99年間陸續
  登記取得門牌：新北市○○區○○路00號00樓、桃園市○○區○○○街0
  號兩戶房地，亦如前述，被上訴人復主張其婚後財產（含收入
  ）多交由上訴人管理，上訴人未能舉證證明兩造間就系爭房地
  有借名登記之約定，自難以其曾多次以己名義匯款至系爭房地
  銀行貸款帳戶扣款情事，即認該房地非全部為被上訴人所有。
  從而，被上訴人依民法第74條第1項之規定，請求撤銷系爭和
  解書第3條關於系爭房產過戶約定之法律行為，及上訴人應將
  系爭房地所有權返還予被上訴人，即屬無據。另其依前述民法
  規定，請求將系爭房產過戶約定之給付以金錢代之並減為30萬
  元，則屬有據。上訴人抗辯：前揭賠償約定並無過高而不公情
  事，被上訴人無權依前揭規定請求法院予以酌減云云，尚無足
  採。
末按，無法律上之原因而受利益，致他人受損害者，應返還其
  利益。雖有法律上之原因，而其後已不存在者，亦同。民法第
  179條定有明文。又利害關係人因顯失公平依民法第74條請求
  法院撤銷其行為或減輕給付，屬形成之訴，如當事人一方已為
  給付，應於法院為形成判決，以確定其減輕之金額後，始得依
  不當得利法律關係，請求他方當事人返還酌減後其已為給付之
  差額款。此項返還請求權，應認於法院判決確定時，其請求權
  始告發生，並於斯時屆其清償期，方符酌減給付所生形成力之
  原意。惟基於訴訟經濟起見，倘當事人於該形成之訴合併提起
  返還不當得利之訴，尚非法所不許。查被上訴人已依系爭房產
  過戶約定將系爭房地所有權移轉登記予上訴人，惟其所為此項
  給付內容，乃上訴人乘被上訴人之急迫、輕率、無經驗而使其
  同意為該財產上之給付，依當時情形顯失公平，應減輕為30萬
  元等情，均業如前述，則被上訴人依不當得利之法律關係，請
  求上訴人應於其給付30萬元予上訴人之同時，將系爭房地所有
  權移轉登記予被上訴人，為有理由。
綜上所述，被上訴人備位依民法第74條、第179條規定，請求撤
  銷兩造間所為系爭房產過戶約定之法律行為，並請求上訴人應
  將系爭房地所有權返還予被上訴人，為無理由，不應准許。原
  審就此為上訴人敗訴之判決，自有未洽。上訴意旨指摘原判決
  此部分不當，求予廢棄改判，為有理由，爰由本院廢棄改判如
  主文第二項所示。又被上訴人再備位依前述民法規定，請求將
  兩造間所為系爭房產過戶約定之給付減輕為30萬元，並請求上
  訴人應於其給付30萬元之同時，將系爭房地所有權移轉登記予
  被上訴人，則有理由，應予准許。
本件事證已臻明確，兩造其餘攻擊、防禦方法及舉證，經核與
  判決結果無影響，爰不逐一論列，併此敘明。 
據上論結，本件上訴人之上訴，及被上訴人再備位之訴，均為
  有理由，爰判決如主文。
中　　華　　民　　國　　110 　年　　1 　　月　　26　　日
                  民事第七庭    
                    審判長法  官  李昆霖
                          法  官  王育珍
                          法  官  林翠華
正本係照原本作成。
如不服本判決，應於收受送達後20日內向本院提出上訴書狀，其
未表明上訴理由者，應於提出上訴後20日內向本院補提理由書狀
（均須按他造當事人之人數附繕本）上訴時應提出委任律師或具
有律師資格之人之委任狀；委任有律師資格者，另應附具律師資
格證書及釋明委任人與受任人有民事訴訟法第466條之1第1項但
書或第2項（詳附註）所定關係之釋明文書影本。如委任律師提
起上訴者，應一併繳納上訴審裁判費。
中　　華　　民　　國　　110 　年　　1 　　月　　26　　日
　　　　　　　　　　　　　書記官  黃文儀
附註：
民事訴訟法第466條之1（第1項、第2項）：
對於第二審判決上訴，上訴人應委任律師為訴訟代理人。但上訴
人或其法定代理人具有律師資格者，不在此限。
上訴人之配偶、三親等內之血親、二親等內之姻親，或上訴人為
法人、中央或地方機關時，其所屬專任人員具有律師資格並經法
院認為適當者，亦得為第三審訴訟代理人。　　　　　　　　　　　　　
附表：         編  號     土    地    坐    落　　      面    積     權利範圍       備   註       市  區  段　  小段  地號  平方公尺   1 新北 ○○ ○○    ○  000  11947.57  19/10000       備考        

編  號  建號 基  地  坐  落 -------------- 建  物  門  牌 主要用途、建料及房屋 層數 建物面積（平方公尺）  權利  範圍      備註         樓層面積   合　　計 附屬建物       1   0000 新北市○○區○○段○○段000地號 -------------- 新北市○○區○○路000號0樓之0  住家用、鋼筋混凝土造、15層  7層：85.91 合計：85.91   陽台：6.30     全部       備考 含共有部分：0000、0000、0000、0000建號（內含停車位）